Catalogue général des cartes, plans et dessins d'architecture. Tome I (2)
Archives nationales
- PARIS
  - IVe ARRONDISSEMENT
    - I. QUARTIER SAINT-MERRI
      - Maisons appartenant à la Fabrique SAINT-JACQUES-LA-BOUCHERIE. Laperrière fils, 1746; CP/N/IV/Seine/47
        - Feuille 2. Maison des Chantres, située cloître St-Jacques-la-Boucherie [id.]., CP/N/IV/Seine/47
        - Feuille 3. Maison à l'angle de la rue des Écrivains [empl. de la rue de Rivoli] et du cloître., CP/N/IV/Seine/47
        - Feuilles 4,5. Maison occupée par les sœurs de la Charité., CP/N/IV/Seine/47
        - Feuilles 6, 7. Maison située rue du Petit-Crucifix-St-Jacques [square St-Jacques]., CP/N/IV/Seine/47
        - Feuille 8. Maison à l'angle des rues St-Jacques-la-Boucherie et du Crucifix., CP/N/IV/Seine/47
        - Feuilles 9, 10. Maisons situées rue St-Jacques-la-Boucherie et du Crucifix., CP/N/IV/Seine/47
        - Feuilles 9, 10. Maisons situées rue St-Jacques-la-Boucherie [empl. av. Victoria]., CP/N/IV/Seine/47
        - Feuille 11. Maison située à l'angle des rues des Écrivains [empl. r. de Rivoli] et Marivaux [r. Nicolas-Flamel], CP/N/IV/Seine/47
        - Feuilles 12, 13. Maisons situées rue Marivaux [Nicolas-Flamel]., CP/N/IV/Seine/47
        - Feuille 14. Maison située rue des Arcis [r. St-Martin]., CP/N/IV/Seine/47
        - Feuilles 15, 16. Maison située rue St-Bon., CP/N/IV/Seine/47
        - Feuille 17. Maison située rue des Lombards., CP/N/IV/Seine/47
        - Feuille 18. Maison située rue Troussevache [de la Reynie]., CP/N/IV/Seine/47; Éch. 1/85.
      - Maisons appartenant à la Fabrique de SAINT-JEAN, situées rues de Moussy, de la Verrerie, du Marché Saint-Jean, Bourtibourg, des Vieilles-Garnisons [disparue], du Chaume, Bordet, des Mauvais-Garçons, du Temple. Plans levés par Jacob (architecte)., 1777; CP/N/II/Seine/84; 67 x 106 cm Couleur; 1 baguette; [1/109]
        Notice 629
      - Rues SAINT-MARTIN, MAUBUÉE [partie sup. de la r. Simon-le-Franc] et de la PETITE-CORROIRIE [disp.]. Immeubles appartenant aux Chartreux de Vauvert. Feuille 100 de l'atlas n° 2214., [XVIIIe siècle]; CP/N/IV/Seine/20; Coul.; Éch. 1/160.
        Notice 630
      - Censive du chapitre de SAINT-MERRY. Quartier compris entre les rues Saint-Martin, de la Verrerie, Bar-du-Bec, Sainte-Avoye [du Temple] et le Cul-de-sac des Anglais; enclaves rues Quincampoix, des Arcis, de la Planche-Mibray. Plan général détaillé levé par J. Junié (ingénieur-géographe et géomètre)., 1786-1787; CP/N/II/Seine/11; 130 x 159 cm Couleur; 1 baguette; [1/650]
        Légende avec noms des rues et des propriétaires
        Notice 632
      - Rue de la VIEILLE-JOAILLERIE [empl. place du Châtelet]. Immeubles appartenant aux chartreux de Vauvert entre cette rue et la rue du Pied-de-Bœuf [id.]. Feuille 91 de l'atlas n° 2214., [XVIIIe siècle]; CP/N/IV/Seine/20; Coul.; Éch. 1/65.
        Notice 637
    - II. QUARTIER SAINT-GERVAIS
      - Quartier du centre avec empl. des BARRICADES (1830?).
      - CENSIVE DE L'ARCHEVÊCHÉ entre les rues Ste-Croix-de-la-Bretonnerie, Vieille-du-Temple, St-Antoine [François-Miron], le marché St-Jean et la rue de Moussi. Feuille 42 de l'atlas n° 2191 1786., CP/N/IV/Seine/64/1; Coul.; Éch. 1/650.
        Notice 644
      - CENSIVE DE L'ARCHEVÊCHÉ entre les rues du Roi-de-Sicile, St-Antoine, St-Paul, les quais du pont St-Paul et des Ormes [des Célestins], les rues des Nonnains-d'Hyères, de Jouy, Tiron. Feuille 43 de l'atlas n° 2191., 1786; CP/N/IV/Seine/64/1; Éch. 1/650.
        Églises du Petit St-Antoine, St-Louis [St-Paul-St-Louis]. Enclave de l'abbaye de Tiron. Coul.
        Notice 645
      - CENSIVE DE SAINT-GERMAIN-L'AUXERROIS. Quartier compris entre le Pont-au-Blé [quai de l'Hôtel-de-Ville], la rue Ste-Croix-de-la-Bretonnerie et l'île de la Cité.
      - CENSIVE DE SAINT-VICTOR. Maisons à l'angle de la rue St-Antoine et de la rue Geoffroy-l'Asnier: pl. gén. et pl. de détail. 2 pl. terriers sur une même feuille. Partie de la feuille 20 de l'atlas n° 2211. Sign. Rittmann, 1771; CP/N/IV/Seine/5; Coul. Lég. Dim. 0,14 × 0,20 et 0,20 × 0,21.; Éch. 1/865 et 1/433.
        Notice 646
      - CENSIVE ou CULTURE SAINT-VICTOR au Marais.
        Cf. n° 574.
      - CENSIVE DU TEMPLE. Feuilles 17, 19 et 24 de l'atlas n° 2212., 1789; CP/N/IV/Seine/14; Coul. Feuille 19: dim. 0,65 × 0,50. Feuilles 17 et 24: dim. 1,00 × 0,65.; Éch. 1/425.
        Notice 647
      - Pl. d'une partie du FIEF DE LA CULTURE SAINT-ÉLOI dépendant de l'Archevêché de Paris, entre la rue St-Antoine et la rue des Prêtres-St-Paul [Charlemagne] d'une part et les rues St-Paul et Percée [du Prévôt] de l'autre. Listes des propriétaires et locataires. Sign. Rittmann, 1769. Feuille 3 du portefeuille n° 2192., CP/N/IV/Seine/85; Coul. Dim. 0,97 × 0,65.; Éch. 1/450.
        Notice 650
      - FIEF AUX FLAMANDS, appartenant à la censive des Carmes-Billettes.
        Cf. n° 615.
      - FIEF DU PARLOIR-AUX-BOURGEOIS et FRANC-ROSIER.
      - Couvent du Petit SAINT-ANTOINE, rues Saint-Antoine [François-Miron] et du Roi-de-Sicile. Plan de l'église et des bâtiments monastiques., 1778; CP/N/II/Seine/13; 108 x 125 cm Couleur; [1/740]
        Origine Z/1j/1042
        Notice 658
      - Maisons appartenant à la fabrique SAINT-JEAN.
        Cf. n° 629.
      - Cimetière SAINT-JEAN [places Saint-Gervais et Baudoyer]. Projet de place octogonale par N. d'Orbay (architecte). Plan et élévation., [XVIIIe siècle]; CP/N/II/Seine/175/A; pièces 4 à 5; 98 x 87 cm (pièce 4) et 27 x 150 cm (pièce 5) 2 pièces Couleur; [1/225] (pièce 4) et [1/110] (pièce 5)
        Notice 667
      - Congrégation de SAINT-LOUIS-LA-COUTURE [anciennement Sainte-Catherine-du-Val-des-Écoliers]., [XVIIIe siècle]; CP/N/II/Seine/147; pièces 1 à 2; 2 pièces
        Notice 668
        - Plan de l'église et des bâtiments monastiques de Saint-Louis-la-Couture [église Saint-Paul-Saint-Louis et partie est du lycée Charlemagne]., [Après 1768]; CP/N/II/Seine/147/1; 92 x 110 cm; [1/116]
        - Élévation intérieure de l'église Sainte-Catherine [place du Marché-Sainte-Catherine]., [Avant 1777]; CP/N/II/Seine/147/2; 26 x 55 cm Couleur; 2 retombes
      - Ancienne église et cimetière de SAINT-PAUL. Plan général des charniers., [XVIIIe siècle]; CP/N/II/Seine/182; 132 x 87 cm; [1/500]
        Notice 670
    - III. QUARTIER ARSENAL
      - CENSIVE DE L'ARCHEVÊCHÉ, rue St-Antoine, entre la rue St-Paul et la rue des Tournelles. Feuille 44 de l'atlas n° 2191., 1786; CP/N/IV/Seine/64/1; Coul.; Éch. 1/1.300.
        Notice 685
      - CENSIVE DE SAINTE-OPPORTUNE.
        Cf. n° 572.
      - Conduites d'EAUX depuis la fontaine des Jésuites jusqu'au réservoir du couvent des Minimes.
      - ÉGLISE SAINT-PAUL [disparue], rue Saint-Paul. Projets pour la chapelle de la communion par J. Beausire (architecte) et F. Bruand (architecte); plans., XVIIe-XVIIIe siècle; 35 pièces
        Article 109 (pièces 5 à 6, 8 à 12, 14 à 16, 21 à 22, 24, 26 à 40, 42 à 43), article 109bis (pièces 1 à 4)
        Notices 692 et 693
        Voir CP/N/II/Seine/182
        Beausire, Jérôme (….-1764); architecte
        - Chapelle de la communion., 1737-1740; CP/N/II/Seine/109/A; CP/N/II/Seine/109/B; CP/N/II/Seine/109/BIS/B; 31 pièces
          - Plans sur l'emplacement actuel., 1737 (pièce 109bis/1); CP/N/II/Seine/109bis/1, CP/N/II/Seine/109/39, CP/N/II/Seine/109/34, CP/N/II/Seine/109/37, CP/N/II/Seine/109/39bis; 78 x 29 cm (pièce 109/34), 66 x 47 cm (pièce 109/37), 65 x 47 cm (pièce 109/39), 59 x 42 cm (pièce 109/39bis) et 96 x 81 cm (pièce 109bis/1) Couleur; [1/37] (pièce 109bis/1)
          - Plans généraux en conservant le passage des charniers et plans partiels avec variantes., CP/N/II/Seine/109bis/4, CP/N/II/Seine/109/32, CP/N/II/Seine/109/26, CP/N/II/Seine/109/38, CP/N/II/Seine/109/29; 58 x 43 cm (pièce 109/26), 50 x 33 cm (pièce 109/29), 70 x 45 cm (pièce 109/32), 54 x 44 cm (pièce 109/38) et 156 x 118 cm (pièce 109bis/4) Couleur; [1/39] (pièce 109bis/4)
          - Plans avec croisée et choeur des prêtres., CP/N/II/Seine/109bis/3, CP/N/II/Seine/109/14, CP/N/II/Seine/109/36, CP/N/II/Seine/109/8; 85 x 73 cm (pièce 109/8), 173 x 90 cm (pièce 109/14), 87 x 51 cm (pièce 109/36) et 171 x 95 cm (pièce 109bis/3) Couleur; [1/78] (pièce 109/14), [1/154] (pièce 109/36), [1/79] (pièce 109bis/3)
          - Plans avec nef et bas-côtés., CP/N/II/Seine/109/30, CP/N/II/Seine/109/35, CP/N/II/Seine/109/40; 66 x 46 cm (pièce 109/30), 72 x 44 cm (pièce 109/35) et 59 x 61 cm (pièce 109/40) Couleur; 3 retombes
          - Plans généraux et plans partiels approuvés (caves, rez-de-chaussée) avec variantes., 1739; CP/N/II/Seine/109bis/2, CP/N/II/Seine/109/10, CP/N/II/Seine/109/9, CP/N/II/Seine/109/11, CP/N/II/Seine/109/33, CP/N/II/Seine/109/24, CP/N/II/Seine/109/12; 83 x 88 cm (pièce 109/9), 87 x 57 cm (pièce 109/10), 97 x 93 cm (pièce 109/11), 85 x 98 cm (pièce 109/12), 54 x 49 cm (pièce 109/24), 56 x 50 cm (pièce 109/33) et 176 x 96 cm (pièce 109bis/2) Couleur; 2 retombes; [1/78] (pièce 109/9), [1/154] (pièce 109/10), [1/77] (pièce 109/11), [1/77] (pièce 109/12), [1/79] (pièce 109bis/2)
          - Plans en forme circulaire avec variantes., CP/N/II/Seine/109/28, CP/N/II/Seine/109/42, CP/N/II/Seine/109/31, CP/N/II/Seine/109/21, CP/N/II/Seine/109/22, CP/N/II/Seine/109/27; 68 x 52 cm (pièce 109/21), 63 x 53 cm (pièce 109/22), 67 x 50 cm (pièce 109/27), 68 x 51 cm (pièce 109/28), 67 x 51 cm (pièce 109/31) et 68 x 50 cm (pièce 109/42) Couleur
          - Plan en forme de croix grecque., 1740; CP/N/II/Seine/109/43; 99 x 49 cm Couleur
        - Autres aménagements., CP/N/II/Seine/109/A; 4 pièces
          - Projet d'une chapelle des mariages dans le cimetière, construction d'une nouvelle cave sous la nef; plans et note., 1719 (pièce 109/16); CP/N/II/Seine/109/5, CP/N/II/Seine/109/6, CP/N/II/Seine/109/15, CP/N/II/Seine/109/16; 38 x 53 cm (pièce 109/5), 96 x 85 cm (pièce 109/6), 41 x 25 cm (pièce 109/15) et 25 x 38 cm (pièce 109/16) Couleur; [1/145] (pièce 109/6)
            Signatures au verso
      - ÉGLISE SAINT-PAUL [disparue], rue Saint-Paul. Projets pour la chapelle de la communion par J. Beausire (architecte) et F. Bruand (architecte); coupes, élévations, profils., XVIIe-XVIIIe siècle; 34 pièces
        Article 109 (pièces 1 à 4, 7, 13, 17 à 20, 23, 25, 41, 44), article 109bis (pièces 5 à 13, 15 à 25)
        Bruand, François (1679-1739); architecte
        - Chapelle de la communion., [1737-1740]; CP/N/II/Seine/109/A; CP/N/II/Seine/109/BIS/A; 16 pièces
          - Coupes en l'état actuel de l'église., CP/N/II/Seine/109bis/7, CP/N/II/Seine/109bis/16, CP/N/II/Seine/109/19, CP/N/II/Seine/109bis/22, CP/N/II/Seine/109bis/18, CP/N/II/Seine/109bis/19, CP/N/II/Seine/109bis/21; 77 x 29 cm (pièce 109/19), 74 x 82 cm (pièce 109bis/7), 140 x 47 (pièce 109bis/16), 52 x 37 cm (pièce 109bis/18), 55 x 39 cm (pièce 109bis/19), 52 x 39 cm (pièce 109bis/21) et 27 x 35 cm (pièce 109bis/22) Couleur
          - Coupes sur la nouvelle chapelle., CP/N/II/Seine/109bis/6, CP/N/II/Seine/109/41, CP/N/II/Seine/109bis/15, CP/N/II/Seine/109/23, CP/N/II/Seine/109bis/5, CP/N/II/Seine/109/25, CP/N/II/Seine/109bis/23, CP/N/II/Seine/109bis/24, CP/N/II/Seine/109bis/25; 51 x 67 cm (pièce 109/23), 44 x 85 cm (pièce 109/25), 86 x 87 cm (pièce 109/41), 50 x 95 cm (pièce 109bis/5), 93 x 61 cm (pièce 109bis/6), 45 x 46 cm (pièce 109bis/15), 26 x 34 cm (pièces 109bis/23, 24) et 26 x 33 cm (pièce 109bis/25) Couleur
            Signature au verso (pièce 109bis/6)
        - Autres aménagements., 1684-1738; CP/N/II/Seine/109/A; CP/N/II/Seine/109/B; CP/N/II/Seine/109/BIS/A; 18 pièces
          - Motifs d'architecture., CP/N/II/Seine/109bis/8, CP/N/II/Seine/109bis/9, CP/N/II/Seine/109/44, CP/N/II/Seine/109bis/20; 111 x 114 cm (pièce 109/44), 84 x 59 cm (pièce 109bis/8), 128 x 79 cm (pièce 109bis/9) et 35 x 30 cm (pièce 109bis/20) Couleur
          - Mémoires sur la balustrade du choeur., 1684-1687; CP/N/II/Seine/109/4, CP/N/II/Seine/109/1, CP/N/II/Seine/109/2, CP/N/II/Seine/109/3; 33 x 43 cm (pièce 109/1), 25 x 39 cm (pièce 109/2), 38 x 29 cm (pièce 109/3) et 30 x 95 cm (pièce 109/4)
          - Dessins de lambris., 1734-1735; CP/N/II/Seine/109bis/10, CP/N/II/Seine/109bis/11, CP/N/II/Seine/109bis/12, CP/N/II/Seine/109bis/13, CP/N/II/Seine/109/17, CP/N/II/Seine/109/18, CP/N/II/Seine/109/20; 43 x 44 cm (pièce 109/17), 69 x 48 cm (pièce 109/18), 41 x 45 cm (pièce 109/20), 31 x 69 cm (pièce 109bis/10), 31 x 68 cm (pièce 109bis/11), 31 x 83 cm (pièce 109bis/12) et 31 x 79 cm (pièce 109bis/13),
          - Devis des travaux, notes., 1732-1738; CP/N/II/Seine/109/7, CP/N/II/Seine/109/13,CP/N/II/Seine/109bis/17; 33 x 45 cm (pièce 109/7), 32 x 41 cm (pièce 109/13) et 49 x 59 cm (pièce 109bis/17)
      - Ancienne église et cimetière SAINT-PAUL.
        Cf. n° 670.
    - IV. QUARTIER NOTRE-DAME
      - Censive de l'ARCHEVÊCHÉ comprenant la partie de la Cité à l'est des rues St-Barthélémy et de la Barillerie [bd du Palais]. Feuilles 37 et 38 de l'atlas n° 2191., 1786; CP/N/IV/Seine/64/1; Coul.; Éch. 1/650.
        Églises St-Barthélémy, St-Pierre-des-Arcis, Ste-Croix, St-Éloi, la Madeleine, St-Pierre-aux-Bœufs, Ste-Marine, Notre-Dame; palais archiépiscopal; Hôtel-Dieu.
        Notice 700
      - Rue de la BARILLERIE [empl. caserne de la Cité]. Immeubles appartenant aux chartreux de Vauvert, près de l'angle de la rue de la Calandre [disp.]. Feuille 87 de l'atlas n° 2214., [XVIIIe siècle]; CP/N/IV/Seine/20; Coul.; Éch. 1/122.
        Notice 704
      - CENSIVE DE SAINT-GERMAIN-L'AUXERROIS.
      - CENSIVE DU PRIEURÉ DE SAINT-MARTIN-DES-CHAMPS.
      - CENSIVE DE SAINT-VICTOR. Maisons en la Cité. 2 pl. terriers. Feuilles 1 et 19 de l'atlas n° 2211. Sign. Rittmann, 1773; CP/N/IV/Seine/5; Coul. Lég. Dim. 1,21 × 0,65 et 0,97 × 0,65.; Éch. du pl. gén. 1/1.325. Éch. du pl. détaillé 1/430.
        Notice 706
      - CENSIVE DU TEMPLE.
        Cf. n° 883.
      - Ile de la CITÉ. Plan de masse du quartier situé entre le mur du cloître Notre-Dame, les rues Saint-Christophe, Saint-Pierre-aux-Boeufs et des Marmousets., [Après 1637]; CP/N/II/Seine/225; 87 x 116 cm
        Parcelles avec noms des particuliers et dates des mutations (1438 à 1637)
        Notice 707
      - Ile de la CITÉ...
        Cf. n° 138, 139, 140.
      - FIEF DE MARLY et partie du FIEF St-LAURENT...
      - FIEF DU PARLOIR-AUX-BOURGEOIS ET FRANC-ROSIER...
      - Rue de la PELLETERIE [disp.]. Immeubles appartenant aux Chartreux de Vauvert. Feuille 89 de l'atlas n° 2214., [XVIIIe siècle]; CP/N/IV/Seine/20; Coul.; Éch. 1/85.
        Notice 717
      - Prieuré de SAINT-DENIS-DE-LA-CHARTRE [empl. Hôtel-Dieu]. Pl. de masse des bâtiments et jardins; liste des propriétaires. Feuille 1 de l'atlas n° 2206., 1754-1755; CP/N/IV/Seine/11/1; Coul. Dim. 0,72 × 0,52.; Éch. 1/250.
        Notice 720
      - Censive du prieuré de SAINT-DENIS-DE-LA-CHARTRE. Immeubles, rues de la Pelleterie [disp.] et de la Lanterne [part. de la r. Pernelle]. Feuille 3 de l'atlas n° 2206., 1754-1755; CP/N/IV/Seine/11/1; Coul. Dim. 0,36 × 0,52.; Éch. 1/250.
        Notice 721
      - Ile Notre-Dame [île SAINT-LOUIS]. Plan terrier., [Après 1709]; CP/N/II/Seine/61; 82 x 120 cm Couleur; [1/600]
        Parcelles avec noms des particuliers et dates des mutations (1684 à 1709)
        Voir S/231 à S/236
        Notice 723
      - Ile SAINT-LOUIS et cours de la Seine...
        Cf. n° 1553.
      - Rue de la SAVATERIE [empl. caserne de la Cité]. Immeubles appartenant aux chartreux de Vauvert, près de l'angle de la rue de la Calandre [disp.]. Feuille 87 de l'atlas n° 2214, [XVIIIe siècle]; CP/N/IV/Seine/20; Coul.; Éch. 1/122.
        Notice 727
  - Ve ARRONDISSEMENT
    - PLANS GÉNÉRAUX
      - Seigneurie de l'abbaye SAINTE-GENEVIÈVE, limitée par la Seine, du Pont des Marchands au Petit-Pont, et par les rues du Pavé-St-Bernard [r. des Grands-Degrés], de la Bucherie, de la Huchette, des Marionnettes [disp., empl. Val-de-Grâce], du Pont-Livaud [de Poliveau], de la Cendrée [id.], la croix de Clamart, les rues du Fer-à-Moulin et de Loursine [Broca], la rue St-Jacques et le collège de Cluny. Vue cavalière assez fantaisiste., [XVIIe siècle]; CP/N/I/Seine/4; Dim. 1,90 × 1,20.; Éch. 1/900.
        Dans des cartouchcs, figure de Ste-Geneviève et armoiries de l'abbaye. Coul.
        Notice 729
      - Seigneurie et censive de l'abbaye de SAINTE-GENEVIÈVE, limitée par la Seine, les rues Saint-Jacques, des Marionnettes [disparue, emplacement du Val-de-Grâce], de l'Ourcine [Broca], du Fer-à-Moulin et du Pont-Livaud [de Poliveau] avec l'Hôpital général [Salpêtrière]. « Description et représentation »., [Vers 1640]; CP/N/II/Seine/32; 148 x 110 cm Vélin; couleur; 2 baguettes; [1/600]
        Vue cavalière des bâtiments (abbaye et rempart); cartouches muets; armoiries de l'abbaye, rose des vents
        Notice 730
      - Seigneurie et censive de l'abbaye SAINTE-GENEVIÈVE « dans la ville et faubourgs de Paris » [montagne Ste-Geneviève et fg St-Marcel]. 44 pl. terriers. Pierre Jubert de Basseville, 1739; CP/N/IV/Seine/4; Dim. 0,40 × 0,60.; Éch. div. (entre 1/700 et 1/400). Rues, maisons, jardins. Table des noms de rues. Coul.
        Notice 731
        Jubert de Basseville, P.-J.; ingénieur
      - Censive de l'abbaye SAINTE-GENEVIÈVE, entre le quai St-Bernard, la rue de la Harpe [bd St-Michel], la rue de la Bourbe [bd de Port-Royal] et le cours de la Bièvre, avec indication d'enclaves et d'immeubles appartenant à la censive dans la Cité et sur la rive droite de la Seine. Pierre Jubert de Basseville, [XVIIIe siècle], CP/N/I/Seine/3; Lég. Coul. Dim. 2,26 × 1,45.; Éch. 1/1.445.
        Notice 732
      - LIVRE TERRIER DE LA VILLE DE PARIS. Pl. de masse des immeubles situés dans les 5e et 6e arr. [anct 11e arr.]; liste des propriétaires et des redevances acquittées à la ville devant les conseillers du Roi au Châtelet. 7 liasses, 197 fol. Rittmann, 1768-1773; CP/N/IV/Seine/56; Coul. Dim. 0,50 × 0,32.; Éch. 1/450.
        Notice 734
      - LIVRE TERRIER DE LA VILLE DE PARIS. Pl. de masse des immeubles situés dans les 5e et 6e arr. [anct 11e arr.]; liste des propriétaires et des redevances acquittées à la ville devant les conseillers du Roi au Châtelet. 5 liasses, 188 fol. Rittmann, 1768-1774; CP/N/IV/Seine/58; Coul. Dim. 0,50 × 0,32.; Éch. 1/450.
        Notice 735
      - LIVRE TERRIER DE LA VILLE DE PARIS. Pl. de masse des immeubles situés dans le 5e arr.; listes des propriétaires et des redevances acquittées à la ville devant les conseillers du Roi au Châtelet. 12 liasses, 140 fol. Rittmann, 1768-1777; CP/N/IV/Seine/60; Coul. Dim. 0,50 × 0,32.; Éch. 1/450.
        Notice 736
      - LIVRE TERRIER DE LA VILLE DE PARIS.
        Cf. n° 934, 935.
    - I. QUARTIER SAINT-VICTOR
      - Maison conventuelle des DAMES ANGLAISES. Ilôt entre les rues des Boulangers, des Fossés-Saint-Victor [du Cardinal-Lemoine] et Neuve-Saint-Etienne. Plan cadastral., [1811]; CP/N/II/Seine/243; 121 x 87 cm Couleur; 1/200
        Origine F/117517
        Notice 737
      - Maison appartenant à la fabrique Saint-Jean, rue BORDET [Descartes]
      - Ouverture d'une rue [du CARDINAL-LEMOINE] dans le quartier situé entre le quai Saint-Bernard [de la Tournelle], les rues de Poissy, Saint-Victor et des Fossés-Saint-Bernard; avec construction d'un hôtel pour les Jeunes Aveugles. Plan de masse remis par J.-J. Latour (architecte)., 1832; CP/N/II/Seine/206; 95 x 132 cm Couleur; 1/290
        Date et signature au verso
        Notice 746
      - CENSIVE DE LA SORBONNE.
        Cf. n° 925.
      - École impériale POLYTECHNIQUE [anciens collèges de Navarre et de Boncourt]. Ilôt entre les rues de la Montagne-de-Sainte-Geneviève, Bordet [Descartes et de l'École Polytechnique], de Clovis, Clopin et Traversine. Plan cadastral., [1810]; CP/N/II/Seine/240; 121 x 145 cm Couleur; 1/200
        Origine F/117477
        Notice 750
      - FIEFS DU PARLOIR-AUX-BOURGEOIS ET FRANC-ROSIER.
      - Limites des seigneuries et censives des abbayes de SAINT-VICTOR et de SAINTE-GENEVIÈVE. Quartier compris entre la Seine, la place Maubert, la rue de la Montagne-Sainte-Geneviève, le Rempart, les rues des Morfondus [Rollin] et Copeau [Lacépède], le chemin de la Croix-Clamart [rue Poliveau] jusqu'à l'embouchure de la Bièvre. « Figure et description » faites par G. Migon (arpenteur) et A. Marbais (arpenteur)., 1646; CP/N/II/Seine/33; 116 x 118 cm Vélin; couleur; [1/1.585]
        Vue cavalière des bâtiments (abbayes et enceinte); légende de la charte avec démonstrations; rose des vents
        Notice 769
        Marbais, Antoine; enceinte; géomètre
      - « Plan général d'une partie de la censive de SAINT-VICTOR » et pl. détaillés des maisons situées entre le quai St-Bernard, les rues de Seine [Cuvier], St-Victor [Jussieu], des Boulangers, et au sud de cette rue, des Fossés-St-Victor [Cardinal-Lemoine] et des Fossés-St-Bernard. 5 pl. terriers. Feuilles 2 et 8 à 11 de l'atlas n° 2211. Sign. Rittmann, 1770; CP/N/IV/Seine/5; Dim. 0,95 × 0,96 et 0,97 × 0,65.; Éch. du pl. gén. 1/865. Éch. des pl. détaillés 1/433 et 1/865.
        Feuille 8. Couvent des Filles Anglaises. Feuille 10. Halle aux Vins (l'abbaye St-Victor n'y figure pas). Coul. Lég.
        Notice 772
      - « Plan général d'une partie de la censive et du quartier de SAINT-VICTOR fief du Chardonnet » limité par le quai de la Tournelle, les rues des Fossés-St-Bernard, St-Victor et des Bernardins et « Plan détaillé des maisons de la Censive du quartier Saint-Victor ». 1 pl. terrier général et 4 pl. terriers de détail. Feuilles 3 à 7 de l'atlas n° 2211. Sign. Rittmann, 1770; CP/N/IV/Seine/5; Dim. 0,97 × 0,65.; Éch. du pl. gén. 1/865. Éch. des pl. de détail 1/433.
        Feuille 5. Églises St-Nicolas-du-Chardonnet et des Bernardins. Coul. Lég.
        Notice 773
      - Censive de SAINT-VICTOR. « Plan général des maisons épart en différend quartiers... et plan détaillé des maisons épart en les quartiers de la place Maubert et St-Jacques ». 2 pl. terriers. Feuilles 1 et 18 de l'atlas n° 2211. Sign. Rittmann, 1773; CP/N/IV/Seine/5; Coul. Lég. Dim. 1,21 × 0,65 et 0,97 × 0,65.; Éch. du pl. gén. 1/1.325. Éch. du pl. détaillé 1/433.
        Notice 774
      - Abbaye de SAINT-VICTOR. Plan général approuvé des bâtiments et jardins., 1765; CP/N/II/Seine/163; 92 x 108 cm Couleur
        En cartouche coupe et élévation des jalousies; légende avec indications
        Voir MC/ET/XLIX/748
    - II. QUARTIER DU JARDIN-DES-PLANTES
      - Projet de GARE D'EAU et cours de la Seine.
      - Partie du faubourg SAINT-MARCEL dépendant de la seigneurie du chapitre de St-Marcel, entre les rues du Fer-à-Moulin, de Loursine [Broca], d'Ivry [av. d'Ivry] et le cours de la Bièvre. Marot, 1705; CP/N/I/Seine/8; Dim. 1,85 × 1.; Éch. 1/866.
        Notice 812
        Marot, Jean (1619-1679); architecte
      - Censive de SAINT-MARCEL., XVIIIe siècle; CP/N/II/Seine/148/A; CP/N/II/Seine/148/B; pièces 1 à 3; 3 pièces
        Notice 813
        - Plan terrier., [Avant 1760]; CP/N/II/Seine/148/1; 85 x 109 cm; [1/875]
        - Quartier limité par les boulevards [de l'Hôpital et A.-Blanqui] et les rues Poliveau, du Fer-à-Moulin, de Loursine [Broca], de la Glacière (?). Plan terrier levé par J. Junié (ingénieur-géographe et géomètre)., CP/N/II/Seine/148/2; 92 x 187 cm Couleur; [1/1000]
        - Clef du plan précédent., [Après 1743]; CP/N/II/Seine/148/3; 38 x 50 cm 16 feuillets
          Noms des particuliers et dates des mutations (1640 à 1743)
      - Limites des SEIGNEURIES DE SAINTE-GENEVIÈVE et de SAINT-VICTOR.
        Cf. n° 769.
      - Pl. cavalier de la SEIGNEURIE DE SAINTE-GENEVIÈVE.
        Cf. n° 910.
    - III. QUARTIER DU VAL-DE-GRACE
      - Propriété de monsieur Roussel [ancien couvent des DAMES DE LA PROVIDENCE converti en manufacture]. Ilôt entre la rue de l'Arbalète et le cul-de-sac des Vignes. Plan cadastral., [1811]; CP/N/II/Seine/246; 129 x 100 cm Couleur; 1/200
        Origine F/117522
        Notice 820
      - CENSIVE DE SAINT-BENOÎT.
        Cf. n° 907.